臺灣高等法院刑事判決
110年度上訴字第2214號
上  訴  人  臺灣臺北地方檢察署檢察官
被      告  李仕強



上列上訴人因被告詐欺等案件，不服臺灣臺北地方法院110年度
審訴緝字第9號，中華民國110年4月22日第一審判決（起訴案號
：臺灣臺北地方檢察署109年度偵字第20767、21975號），提起
上訴，本院判決如下：
    主  文
上訴駁回。
    事  實
一、甲○○於民國109年6月初加入通訊軟體Line帳號暱稱「奎」、
    「仁豪」、「弟弟」等成年人（無證據證明有未滿18歲之人
    ）所組成以實施詐術為手段、具持續性及牟利性之有結構性
    詐欺犯罪組織，擔任提領詐欺贓款之車手，約定可分得收取
    款項之2％為報酬。渠等共同意圖為自己不法所有，基於參與
    犯罪組織、三人以上共同詐欺取財及掩飾隱匿詐欺犯罪所得
    之洗錢犯意聯絡，由該詐騙集團成員於附表編號1、2「詐騙
    時間、方式」欄所示時間方式，詐騙附表編號1、2所示乙○○
    、丙○○，使其等陷於錯誤，而於附表編號1、2「告訴人付款
    時間」、「付款金額」欄所示時間交付所示款項，再由「奎
    」指示甲○○依附表編號1、2「收款時間、地點、金額」欄所
    示時間地點前往收取贓款，並攜往指定地點交給「奎」指定
    之人，以此方式掩飾特定犯罪所得之本質、來源及去向，確
    保詐騙集團取得詐騙款項，甲○○並因而取得新臺幣（下同）
    15,000元之報酬。嗣警持臺灣臺北地方檢察署(下稱臺北地
    檢署)檢察官核發之拘票，於109年7月15日中午12時20分許
    ，在甲○○桃園市○○區○○路00巷00號住處將其拘提到案，並扣
    得IPHONE手機（IMEI碼：000000000000000號，含門號00000
    00000號SIM卡1張）1支。
二、案經乙○○、丙○○訴由臺北市政府警察局萬華分局報請臺北地
    檢署檢察官偵查後起訴。
    理  由
壹、程序部分：
一、關於違反組織犯罪防制條例之供述證據部分：
　　按組織犯罪防制條例第12條第1項中段規定：「訊問證人之
    筆錄，以在檢察官或法官面前作成，並經踐行刑事訴訟法所
    定訊問證人之程序者為限，始得採為證據。」係以立法排除
    被告以外之人於警詢或檢察事務官調查中所為之陳述，得適
    用刑事訴訟法第159條之2、第159條之3及第159條之5之規定
    ，故證人於警詢中之陳述，於違反組織犯罪防制條例案件，
    即絕對不具有證據能力，自不得採為判決基礎；準此，被告
    以外之人非在檢察官偵訊或法院審理時踐行具結程序所為之
    陳述，關於組織犯罪防制條例之罪，不具證據能力，惟上開
    規定，係排除一般證人於警詢陳述之證據能力之特別規定，
    被告於警詢之陳述，對被告本身而言，則不在排除之列（最
    高法院102年度台上字第2653號判決意旨參照），且該規定
    僅是針對違反組織犯罪防制條例之罪有關證據能力之特別規
    定，其他非屬組織犯罪防制條例之罪部分，其被告以外之人
    於審判外所為之陳述，不受上開特別規定之限制，仍應依刑
    事訴訟法相關規定，定其得否為證據（最高法院103年度台
    上字第2915號判決意旨參照）。查證人乙○○、丙○○、莊亦揚
    於警詢之陳述，就被告甲○○（下稱被告）而言，係屬被告以
    外之人於審判外之陳述，依前揭說明，於被告違反組織犯罪
    防制條例部分，不具證據能力，不得採為判決之基礎，然就
    加重詐欺取財、洗錢等罪名，則不受此限制。另被告於警詢
    之陳述，對於被告自己而言，則屬被告之供述，為法定證據
    方法之一，自不在組織犯罪防制條例第12條第1項規定之排
    除之列，除有不得作為證據之例外，自可在有補強證據之情
    況下，作為證明被告自己犯罪之證據。
二、關於犯刑法第339條之4及洗錢防制法第14條第1項之罪之供
    述證據部分：
　　按上開組織犯罪防制條例第12條第1項中段規定，係以犯罪
    組織成員犯該條例之罪者，始足與焉，至於所犯該條例以外
    之罪，其被告以外之人所為之陳述，自仍應依刑事訴訟法相
    關規定，定其得否為證據（最高法院103年度台上字第2915
    號判決意旨參照）。次按被告以外之人於審判外之陳述，雖
    不符刑事訴訟法第159條之1至第159條之4之規定，而經當事
    人於審判程序同意作為證據，法院審酌該言詞陳述或書面陳
    述作成時之情況，認為適當者，亦得為證據；當事人、代理
    人或辯護人於法院調查證據時，知有第159條第1項不得為證
    據之情形，而未於言詞辯論終結前聲明異議者，視為有前項
    之同意，同法第159條之5第1項、第2項有明文規定。查本判
    決下列認定組織犯罪以外之事實所引用之本院作為得心證依
    據之被告以外之人於審判外陳述，經本院審理時逐項提示，
    檢察官、被告均同意作為證據而並未爭執，且未於言詞辯論
    終結前聲明異議，本院審酌各項證據作成時之狀況，尚無違
    法取得證據及證明力明顯過低等瑕疵，且與本案待證事實間
    具有相當關聯，作為證據充足全案事實之認定，應屬適當，
    依刑事訴訟法第159條之5第1項規定，均有證據能力。另本
    判決下列認定事實所引用之其餘證據，均經依法踐行調查證
    據程序，亦無違法取得、不得作為證據之情形或顯有不可信
    之情況，且均與本案具關連性，認以之作為證據應屬適當，
    故揆諸上開規定，認上揭證據資料均有證據能力。
貳、實體部分：
一、本案認定犯罪事實所憑之證據及理由：
　　上揭事實，業據被告於警詢、偵查、原審及本院坦承不諱（
    見109偵20767卷〈下稱偵20767卷〉第17至23、117至118頁，1
    09年度偵字第21975卷〈下稱偵21975卷〉第7至11頁，原審審
    訴緝卷第78、86頁，本院卷第73頁），核與證人即告訴人乙○○、丙○○及證人莊亦揚於警詢之證述（除證明組織犯罪部分
    無證據能力以外部分）均相符(見偵21975卷第13至15頁，偵
    20767卷第29至31、35至41頁)，並有告訴人乙○○提供之ATM
    領款明細、反詐騙諮詢專線紀錄表、受理刑事案件報案三聯
    單、告訴人丙○○提供之存摺領款明細影本、反詐騙諮詢專線
    紀錄表、受理刑事案件報案三聯單、受理各類案件紀錄表、
    監視錄影畫面翻拍照片、臺北市政府警察局萬華分局搜索扣
    押筆錄、扣押物品目錄表、被告手機內與上游聯繫資料翻拍
    照片、扣案之IPHONE手機1支等件在卷可參（見偵21975卷第
    23至29、39至40、43頁，偵20767卷第53至55、57、67至89
    、103、101、107、105頁），足證被告前揭任意性自白核與
    事實相符，堪以採信。綜上所述，本件事證明確，被告加重
    詐欺犯行堪以認定，應依法論科。
二、論罪：
（一）本件依被告所述情節及其餘卷內證據，被告參與之本件詐
      騙集團，其成員至少有被告、「奎」、「仁豪」、「弟弟
      」等真實姓名年籍不詳成年人及向告訴人乙○○、丙○○施行
      詐術之不詳成員等人，為3人以上無訛，而該詐騙集團成
      員係分別先向告訴人乙○○、丙○○行騙，使其等受騙而放置
      款項至詐騙集團指定之地點，再由多人分別負責控台、收
      取款項、收水，而後層轉詐騙集團核心成員，足徵該組織
      縝密，分工精細，須投入相當成本及時間始能如此為之，
      顯非為立即實施犯罪而隨意組成，核屬組織犯罪條例第2
      條第1項所稱之犯罪組織無訛，又被告因為「仁豪」介紹
      加入集團當車手，業據被告自承在卷(見偵20767卷第22頁
      )，負責收取款項後轉交指定之人，是知悉本案詐欺幕後
      有多人進行分工合作，則被告犯行自該當參與犯罪組織。
      又本案為被告加入詐欺集團後所實施首次加重詐欺取財犯
      行，有被告自白在卷（見原審審訴緝卷第86至87頁），且
      為最先繫屬於法院之案件，有本院被告前案紀錄表附卷可
      參，揆諸最高法院109年度台上字第3945號判決意旨，自
      應就被告於本案之首次加重詐欺犯行即附表編號1所示，
      與其參與犯罪組織罪論以想像競合。
（二）按洗錢防制法於105年12月28日修正公布，並於106年6月2
      8日生效施行（下稱新法），新法第14條第1項之一般洗錢
      罪，祇須有第2條各款所示行為之一，而以第3條規定之特
      定犯罪作為聯結即為已足。另過去實務認為，行為人對犯
      特定犯罪所得之財物或利益作直接使用或消費之處分行為
      ，或僅將自己犯罪所得財物交予其他共同正犯，只屬犯罪
      後處分贓物之行為，非本條例所規範之洗錢行為，惟依新
      法規定，倘行為人意圖掩飾或隱匿特定犯罪所得來源，而
      將特定犯罪所得直接消費處分，甚或交予其他共同正犯予
      以隱匿，或由共同正犯以虛假交易外觀掩飾不法金流移動
      ，即難認僅單純犯罪後處分贓物之行為，應仍構成新法第
      2條第1或2款之洗錢行為(最高法院108年度台上字第2057
      號、第2425號、第2402號判決意旨參照)。查本案被告所
      屬詐騙集團成員向如附表編號1至2所示告訴人乙○○、丙○○
      施用詐術，使其等將款項放置於指定小貨車下方或交付予
      被告，再由被告取款後，攜至指定地點交給其餘所屬詐騙
      集團成員，復轉交詐騙集團核心成員，客觀上已製造該詐
      欺犯罪所得金流斷點，實質上使該犯罪所得嗣後之流向不
      明，達成隱匿犯罪所得之效果，且被告主觀上知悉贓款透
      過層層轉交之方式上繳至詐騙集團核心，其目的即係為詐
      騙集團隱匿犯罪所得，自合於洗錢防制法第2條第2款「掩
      飾或隱匿特定犯罪所得之本質、來源、去向、所在、所有
      權、處分權或其他權益者」之洗錢行為，而構成同條例第
      14條第1項之普通洗錢罪。
（三）本案詐欺犯行之參與者，至少有被告、「奎」、「仁豪」
      、「弟弟」等真實姓名年籍不詳之詐欺集團成員，已達3
      人以上，是被告行為均構成刑法第339條之4第1項第2款之
      三人以上共同詐欺取財罪。是核被告就附表編號1所為，
      係犯組織犯罪防制條例第3條第1項後段之參與犯罪組織、
      刑法第339條之4第1項第2款之三人以上共同詐欺取財罪及
      違反洗錢防制法第14條第1項普通洗錢罪；就附表編號2所
      為，係犯刑法第339條之4第1項第2款之三人以上共同詐欺
      取財罪及違反洗錢防制法第14條第1項普通洗錢罪。起訴
      書雖漏未審酌被告就附表編號1、2所為同時構成洗錢防制
      法第14條規定之洗錢罪，然因此部分事實與檢察官起訴之
      加重詐欺犯罪事實具有想像競合犯之裁判上一罪關係，為
      起訴效力所及，且經本院當庭告知當事人另涉犯此部分犯
      罪，已保障被告防禦權（見本院卷第67頁），自得一併審
      究，附此敘明。
（四）刑法之共同正犯，只須行為人有以共同犯罪之意思，參與
      共同犯罪計畫之擬定，互為利用他人實行犯罪構成要件之
      行為，完成其等犯罪計畫，即克當之，不以每一行為人均
      實際參與部分構成要件行為或分取犯罪利得為必要（最高
      法院96年度台上字第1882號判決意旨參照）。共同正犯間
      ，非僅就其自己實行之行為負其責任，並在犯意聯絡之範
      圍內，對於他共同正犯所實行之行為，亦應共同負責；且
      其犯意聯絡之表示，無論為明示之通謀或相互間有默示之
      合致，均不在此限（最高法院98年度台上字第2655號判決
      意旨參照）。現今詐欺集團之運作模式，多係先取得他人
      金融機構帳戶，作為日後接收詐騙金錢使用，除收取人頭
      帳戶之「收簿手」外，其餘成員負責管理帳務、居間聯絡
      、向被害人施用詐術，或擔任取款「車手」、「收水」、
      「回水」等，按其結構，不論居間聯繫、機房人員、「收
      簿手」、「車手」、「收水」、「回水」各環節均為詐欺
      集團犯罪計畫不可或缺之重要分工，其共同正犯在合同之
      意思內各自分擔犯罪行為之一部，相互利用他人之行為，
      以達其犯罪之目的者，即應對全部所發生之結果共同負責
      。本案被告雖非實際向被害人行使詐術之人，與詐欺集團
      其他成員間未必相識，惟被告於警詢供稱：在109年6月初
      左右，我沒有工作，「仁豪」詢問要不要加入詐騙集團當
      車手，並將「奎」的LINE給伊加入好友，「奎」開始跟伊
      聯絡等語（見偵20767卷第22至23頁），足認被告確實知
      悉其本案犯行為車手，係為詐騙集團分工之一環，而為詐
      欺集團組織犯罪計畫不可或缺之重要部分，自應就所參與
      之各該犯行所生全部犯罪結果，共同負責。是被告與綽號
      「奎」、「仁豪」、「弟弟」等人及所屬詐欺集團成員間
      ，就上開犯行，有犯意聯絡及行為分擔，應論以共同正犯
      。
（五）被告於如附表編號2所示時間，2次向告訴人收取款項之行
      為，係於密接時間而為，手法相同，且侵害同一法益，是
      其各次收款行為之獨立性極為薄弱，依一般社會觀念，在
      時間差距上，難以強行分開，在刑法評價上，以視為數個
      舉動接續施行，合為包括一行為予以評價較為合理，應論
      以接續犯。
（六）被告就附表編號1所犯之參與犯罪組織、加重詐欺、洗錢
      等罪，及就附表編號2所犯之加重詐欺、洗錢等罪，其各
      罪犯行均有部分合致，且犯罪目的單一，依一般社會通念
      ，應評價為一罪方符合刑罰公平原則，為想像競合犯，應
      依刑法第55條規定，各從一重論以刑法第339條之4第1項
      第2款之三人以上共同詐欺取財罪處斷。
（七）刑之加重、減輕事由：
　　1.被告前因詐欺案件，經臺灣桃園地方法院以103年度壢簡
      字第1406號判決處有期徒刑3月確定，於104年9月1日執行
      完畢等情，有本院被告前案紀錄表在卷可憑，其受有期徒
      刑執行完畢，5年內故意再犯本件有期徒刑以上之2罪，均
      為累犯。本院依司法院釋字第775號解釋意旨，審酌被告
      構成累犯之前案與本案均為詐欺犯罪，前案係提供行動電
      話門號之晶片卡與詐欺集團而幫助詐欺，本案則參與詐欺
      集團擔任車手，其犯罪手法、侵害法益程度更重於前案，
      足見被告未從前案刑罰執行中記取教訓而有悔悟，顯見其
      有一再觸犯同類犯罪之特別惡性，及對刑罰反應力較為薄
      弱之情狀，認適用累犯加重之規定並無罪刑不相當之情事
      ，均爰依刑法第47條第1項之規定，加重其刑。
　　2.按想像競合犯之處斷刑，本質上係「刑之合併」，其所謂
      從一重處斷，乃將想像競合犯組成之評價上數罪，合併為
      科刑一罪，其所對應之刑罰，亦合併其評價上數罪之數法
      定刑，而為一個處斷刑。易言之，想像競合犯侵害數法益
      者皆成立犯罪，論罪時必須輕、重罪併舉論述，同時宣告
      所犯各罪名，包括各罪有無加重、減免其刑之情形，亦應
      說明論列，量刑時併衡酌輕罪部分量刑事由，評價始為充
      足，然後依刑法第55條前段規定「從一重處斷」，非謂對
      於其餘各罪可置而不論。因此，法院決定處斷刑時，雖以
      其中最重罪名之法定刑，做為裁量之準據，惟於裁量其輕
      重時，仍應將輕罪合併評價在內（最高法院108年度台上
      字第4405號、第3563號判決意旨參照）。次按組織犯罪條
      例第8條第1項規定：「犯（組織犯罪條例）第三條之罪自
      首，並自動解散或脫離其所屬之犯罪組織者，減輕或免除
      其刑；因其提供資料，而查獲該犯罪組織者，亦同；偵查
      及審判中均自白者，減輕其刑」；末按洗錢防制法第16條
      第2項規定：「犯（洗錢防制法）前2條之罪，在偵查或審
      判中自白者，減輕其刑」。據前所述，被告於警詢、偵查
      、原審及本院均就其有接受指示收取贓款、與上手聯繫、
      收取報酬等參與本案詐欺集團犯罪組織經過、在組織內角
      色分工之客觀事實詳予供述，應認被告對本案參與犯罪組
      織等主要構成要件事實及洗錢犯行均有所自白，原應就其
      所犯參與犯罪組織罪、洗錢罪依上開規定減輕其刑，惟依
      前揭罪數說明，被告就上開犯行均係從一重論處三人以上
      共同詐欺取財罪，被告所犯參與犯罪組織罪、洗錢罪係屬
      想像競合犯其中之輕罪，揆諸前揭說明，僅由本院於後述
      依刑法第57條量刑時一併衡酌該部分減輕其刑事由。
（八）被告就附表編號1至2所示犯行，犯意各別，行為互殊，並
      均侵害不同人之財產法益，應予分論併罰。
三、上訴駁回：
　　原審審理結果，認被告所犯罪證明確而適用組織犯罪防制條
    例第3條第1項後段、洗錢防制法第14條第1項、刑法第339條
    之4第1項第2款、第55條、第47條第1項等規定，並審酌被告
    正值壯年，不思循正當途徑獲取財物，反加入詐騙集團詐取
    附表編號1至2所示告訴人等財物，嚴重影響社會治安，行為
    實屬可議，應予嚴懲，惟念及被告犯後坦承犯行，且其非居
    於本案詐欺犯行之主導地位等情，再兼衡被告之犯罪動機、
    手段、詐騙金額、所生損害、所得利益及告訴人丙○○與被告
    曾提出之和解條件，及終未與告訴人等達成和解等情，暨被
    告自述國中畢業，目前做臨時工，月收入不一定，約2萬初
    元，無需撫養他人之家庭經濟狀況等一切情狀，判處被告犯
    如附表編號1至2「原審宣告刑」欄所示之罪、刑，並定其應
    執行刑有期徒刑1年6月；被告於原審供稱：報酬2％沒有直接
    從拿到的錢扣，「奎」另外拿給我，實際上我拿到報酬15,0
    00元等語（見原審審訴緝卷第87頁），於本院供承其犯罪所
    得共收到15,000元均已花用完畢（見本院卷第73頁），揆諸
    最高法院104年第13次及第14次刑庭會議決議（一）意旨，
    在無其他證據足認被告另受有報酬之情形下，自應以被告實
    際上取得之15,000元，作為其犯罪所得而宣告沒收，如全部
    或一部不能沒收或不宜執行沒收時，追徵其價額；扣案IPHO
    NE廠牌行動電話1支（含門號0000000000號SIM卡1張），係
    被告所屬詐欺集團所提供予被告使用於附表編號1、2所示犯
    行之聯絡工具，業據被告於警詢及原審供述綦詳（見偵2076
    7卷第18頁，原審審訴緝卷第85頁），爰依刑法第38條第2項
    前段之規定宣告沒收；至扣案之SUGAR手機1支，雖為被告所
    有，然係供被告平時個人使用，亦據被告於警詢及原審供承
    明確（見偵20767卷第18頁，原審審訴緝卷第85頁），卷內
    復無事證可認與本案有關，爰不予宣告沒收；被告在本案詐
    欺集團擔任取款車手，取得款項須交付「奎」指派之詐欺集
    團成員後，再轉交詐騙集團核心成員，非居於發起、主持、
    操縱、指揮等重要角色，其行為之社會危險性較低，且被告
    行為時為39歲，甫參與詐欺集團，實際從事取款工作僅本案
    1件，其造成社會損害尚非嚴重，又於原審坦承犯行，可見
    尚有悔悟之心，經此刑之宣告，其未來行為之矯正改善應屬
    可期，揆諸最高法院108年度台上大字第2306號裁定意旨，
    是原審認尚無併予宣告強制工作之必要，其結論尚無不合。
    茲原判決已詳敘就卷內證據調查之結果，而為綜合判斷、取
    捨，認被告確有加重詐欺取財犯行，其得心證的理由已說明
    甚詳，並就刑法第57條各款及前開所列情狀，予以綜合考量
    ，在法定刑度範圍內，詳予審酌科刑，經核原判決所為論斷
    及量刑並無違背經驗法則、論理法則、或有濫用量刑權限，
    亦無判決理由不備，或其他輕重相差懸殊等量刑有所失出或
    失入之違法或失當之處，自不容任意指為違法；本院考量被
    告犯後於偵審均坦承犯行，係因與告訴人間就賠償金額之認
    知尚有差距，未能達成和解，尚難遽認其等犯後態度不佳而
    應加重其刑之理由。檢察官上訴意旨認被告所為惡性非輕、
    尚有另案經提起公訴、素行不佳，且未與告訴人達成和解、
    賠償，原審量刑及定應執行刑，實難謂係罪刑相當，指摘原
    判決不當云云，係對原判決就刑之量定已詳予說明審酌之事
    項，再為爭執，為無理由，應予駁回。
據上論斷，應依刑事訴訟法第368條，判決如主文。
本案經檢察官黃騰耀到庭執行職務。
中　　華　　民　　國　　110 　年　　9 　　月　　30　　日
                  刑事第十七庭  審判長法　官  鄭水銓
                                      法　官  黃雅芬
                                      法　官  沈君玲
以上正本證明與原本無異。
如不服本判決，應於收受送達後20日內向本院提出上訴書狀，其
未敘述上訴之理由者並得於提起上訴後20日內向本院補提理由書
（均須按他造當事人之人數附繕本）「切勿逕送上級法院」。
                                      書記官  曾彥碩
中　　華　　民　　國　　110 　年　　9 　　月　　30　　日
附錄：本案論罪科刑法條全文
刑法第339條之4
犯第339條詐欺罪而有下列情形之一者，處1年以上7年以下有期
徒刑，得併科1百萬元以下罰金：
一、冒用政府機關或公務員名義犯之。
二、三人以上共同犯之。
三、以廣播電視、電子通訊、網際網路或其他媒體等傳播工具，
    對公眾散布而犯之。
前項之未遂犯罰之。
組織犯罪防制條例第3條
發起、主持、操縱或指揮犯罪組織者，處3年以上10年以下有期
徒刑，得併科新臺幣1億元以下罰金；參與者，處6月以上5年以
下有期徒刑，得併科新臺幣1千萬元以下罰金。但參與情節輕微
者，得減輕或免除其刑。
具公務員或經選舉產生之公職人員之身分，犯前項之罪者，加重
其刑至二分之一。
犯第1項之罪者，應於刑之執行前，令入勞動場所，強制工作，
其期間為3年。
前項之強制工作，準用刑法第90條第2項但書、第3項及第98條第
2項、第3項規定。
以言語、舉動、文字或其他方法，明示或暗示其為犯罪組織之成
員，或與犯罪組織或其成員有關聯，而要求他人為下列行為之一
者，處3年以下有期徒刑，得併科新臺幣 3 百萬元以下罰金：
一、出售財產、商業組織之出資或股份或放棄經營權。
二、配合辦理都市更新重建之處理程序。
三、購買商品或支付勞務報酬。
四、履行債務或接受債務協商之內容。
前項犯罪組織，不以現存者為必要。
以第5項之行為，使人行無義務之事或妨害其行使權利者，亦同
。
第5項、第7項之未遂犯罰之。 
洗錢防制法第2條
本法所稱洗錢，指下列行為：
一、意圖掩飾或隱匿特定犯罪所得來源，或使他人逃避刑事追訴
    ，而移轉或變更特定犯罪所得。
二、掩飾或隱匿特定犯罪所得之本質、來源、去向、所在、所有
    權、處分權或其他權益者。
三、收受、持有或使用他人之特定犯罪所得。
洗錢防制法第14條
有第二條各款所列洗錢行為者，處7 年以下有期徒刑，併科新臺
幣5 百萬元以下罰金。
前項之未遂犯罰之。
前二項情形，不得科以超過其特定犯罪所定最重本刑之刑。

附表：
編號 告訴人 詐騙時間、方式 告訴人付款時間 付款金額（新臺幣） 收款時間、地點、金額 原審宣告刑 本院主文 1 乙○○ 詐騙集團不詳成員於109年7月1日14時許，電聯乙○○，佯稱：伊兒子替他人擔保，因該他人欠款不還，致伊兒子遭抓走，而需支付款項云云，使乙○○誤信為真而陷於錯誤，依指示前往提領款項新臺幣（下同）10萬元，並於同日14時34分許，將款項放入信封袋內而置於臺北市○○區○○街00巷○○○○○○號碼ASF-6252號小貨車下方。 109年7月1日14時34分 10萬元 甲○○於7月1日14時35分許，前往上址拿取乙○○所擺放裝有詐騙款項10萬元現金之信封袋後，再依詐騙集團成員之指示，於同日15時許，持以前往新北市板橋區之大遠百百貨公司10樓廁所內，交付予集團成員「弟弟」，以繳回予詐騙集團。 甲○○犯三人以上共同詐欺取財罪，累犯，處有期徒刑壹年壹月。  上訴駁回。 2 丙○○ 詐騙集團不詳成員於109年7月1日16時30分許前之某時許，電聯丙○○，佯稱：伊兒子替他人擔保，因該他人欠款不還，致伊兒子遭抓走，而需支付款項云云，使丙○○誤信為真而陷於錯誤，於同日16時30分許，先將50萬元放置在臺北市○○區○○路000巷00號前停放車牌號碼000-0530號小客車下方。再於同日17時45分許，在臺北市○○區○○街00巷00號前，當面給予甲○○現金15萬元。 109年7月1日16時30分 50萬元 甲○○依詐騙集團成員之指示，於7月1日16時31分許，前往臺北市○○區○○路000巷00號前，在車牌號碼000-0530號小客車下方，拿取丙○○所擺放之50萬元現金，並將該50萬元贓款持以放置在新北市板橋火車站第79號電子寄物櫃第6門內。  甲○○犯三人以上共同詐欺取財罪，累犯，處有期徒刑壹年伍月。 上訴駁回。    109年7月1日17時45分 15萬元 甲○○向丙○○當面收取現金15萬元，並前往桃園市中壢區協同街之土地公廟旁停車場內，將該15萬元交付予前來收取之集團成員，以繳回予詐騙集團。